臺灣基隆地方法院刑事判決
111年度易字第109號
公  訴  人  臺灣基隆地方檢察署檢察官
被      告  余進騰





上列被告因竊盜案件，經檢察官提起公訴（110年度偵字第6275
號、110年度偵字第6871號），本院判決如下：
    主  文
余進騰犯刑法第321條第1項第1款、第2款之加重竊盜罪，累犯，
處有期徒刑7月。又犯刑法第321條第1項第1款之加重竊盜罪，累
犯，處有期徒刑8月。未扣案之犯罪所得香菸1包及新台幣19400
元沒收，於全部或一部不能沒收或不宜執行沒收時，追徵其價額
。應執行有期徒刑1年。
    事  實
一、余進騰前因施用毒品案件，經臺灣基隆地方法院以105年度
    基簡字第1706號判決判處有期徒刑5月確定，嗣與其另犯之
    施用毒品等罪，經接續執行，於民國107年2月1日執行完畢
    。
二、詎其不知悔改，意圖為自己不法之所有，基於加重竊盜之犯
    意：
  ㈠於110年9月3日凌晨4時許，在基隆市○○區○○街00巷00號門采
    誼住處，見上址住處後門浴室氣窗未關閉，竟翻越上開浴室
    氣窗，擅自進入該住處内，趁門采誼熟睡之際，徒手竊取門
    采誼所有放置在房間内之黑色包包1個（裝放現金新臺幣（
    下同）10萬餘元、身分證、健保卡、提款卡等物品），並將
    上開包包掛在右肩上，再徒手竊取門采誼之同居人潘承緯所
    有放置在沙發上之褲子1條（口袋内裝放現金1萬2000元），
    並將上開褲子拿在手上，得手後準備離開現場之際，適為門
    采誼驚醒察覺，並放聲喊叫，余進騰見狀趕緊轉身往上開氣
    窗逃跑，門采誼上前追趕，潘承緯同因聽到門采誼之喊叫聲
    而驚醒，見余進騰入内行竊，亦跟隨門采誼上前追趕，余進
    騰於逃跑過程中，打算翻越該氣窗離去，但礙於氣窗過小，
    便將上開竊得財物棄置在現場，隨即爬出該氣窗離去，門采
    誼、潘承緯因而尋回該包包、褲子。嗣為門采誼報警調閱現
    場附近監視器晝面查看，並於110年9月6曰晚間8時59分許，
    循線通知余進騰到案說明，始悉上情。
  ㈡於110年9月5日凌晨0時許，在基隆市○○區○○路000巷00號蕭揚
    覺住處，見蕭揚覺事先將上址住處大門鑰匙藏放在門口隱密
    處，竟以上開鑰匙開啟大門，擅自進入該住處内，趁蕭揚覺
    在樓上熟睡之際，徒手竊取蕭揚覺所有放置在茶几上之香菸
    1包（市價約100元）、放置在電視櫃上之零錢400元及放在
    斜背包内之現金1萬9000元，得手後逃離現場，而上開竊得
    香菸及現金，已分別供己吸食及花用殆盡。嗣為蕭揚覺察覺
    上開財物失竊，報警調閱現場附近監視器晝面查看，並於11
    0年9月6日晚間8時9分許，循線通知余進騰到案說明，始悉
    上情。
三、案經被害人門采誼訴由基隆市警察局第一分局暨基隆市警察
    局第三分局報告臺灣基隆地方檢察署檢察官偵查起訴。
    理  由
一、上開事實，迭據被告余進騰於警訊時及審理中自白不諱，核
    與證人即告訴人門采誼、證人即被害人吳東瀚於警詢時及偵
    查中指訴被竊情節相符，並經證人潘承緯於偵查中證述屬實
    ，復有翻拍自現場附近監視器畫面（110年9月3日、同年月5
    日）照片、警方勘查現場照片（110年9月3日）及上開黑色
    包包之贓物照片各1份附卷可稽。足認被告之自白與事實相
    符，可以採信。本案事證明確，被告犯行洵堪認定，自應依
    法論科。
二、核被告所為事實二㈠，係犯刑法第321條第1項第1款、第2款
    之加重竊盜罪。核被告所為事實二㈡，係犯刑法第321條第1
    項第1款之加重竊盜罪(被告係以被害人之鑰匙啟門而入，並
    無毀越門窗、牆垣或其他安全設備而犯之情形，檢察官誤引
    同條項第2款，應予更正，併敘明之)。被告所犯上開2罪間
    ，犯意各別，罪名互異，應分論併罰。被告有事實欄所載之
    科刑執行情形，有臺灣高等法院被告前案紀錄表在卷可稽，
    其於受有期徒刑之執行完畢後，5年內故意再犯有期徒刑以
    上之罪，成立累犯，惟查，被告前所犯者為毒品危害防制條
    例罪，與此次所犯者係竊盜罪，罪質明顯不同，難認被告對
    於特定犯罪受刑罰矯正並無效果，而具有特殊惡性，故本院
    認為對被告不用依刑法第47條第1項規定加重其刑。審酌被
    告不思用勞力賺錢購買所需，竟竊盜他人財務供己享樂，侵
    害他人財產法益，所為甚屬不該，且一偷再偷，未有悔意，
    認被告需要稍長時間接受矯正教化，兼衡被告犯罪動機、目
    的、所受之剌激、手段、品行、智識程度國中肄業、職業為
    工人，未婚無子女，經濟狀況貧窮，併犯罪所生之危害、犯
    罪後未賠償被害人損失及業已自白犯行等一切情狀，爰分別
    量處如主文所示之刑，定其應執行刑以示懲儆。被告犯竊盜
    犯罪未扣案之犯罪所得香菸1包及新台幣19400元，應依刑法
    第38條之1第1項、第3項之規定宣告沒收，於全部或一部不
    能沒收或不宜執行沒收時，追徵其價額。
據上論結，應依刑事訴訟法第299條第1項前段，判決如主文。
本案經檢察官唐道發提起公訴，檢察官高永棟到庭執行職務。
中　　華　　民　　國　　111 　年　　5 　　月　　23　　日
　　　　　　　　　刑事第二庭法  官  王福康
以上正本證明與原本無異。
如不服本判決應於收受送達後20日內向本院提出上訴書狀，並應
敘述具體理由；其未敘述上訴理由者，應於上訴期間屆滿後20日
內向本院補提理由書(均須按他造當事人之人數附繕本)「切勿逕
送上級法院」。
中　　華　　民　　國　　111 　年　　5 　　月　　24　　日
                            書記官  彭淑芳
【附錄論罪法條】
刑法第321條第1項第1、2款：
犯前條第一項、第二項之罪而有下列情形之一者，處六月以上五
年以下有期徒刑，得併科五十萬元以下罰金：
   一、侵入住宅或有人居住之建築物、船艦或隱匿其內而犯   
        之。
   二、毀越門窗、牆垣或其他安全設備而犯之。